臺灣桃園地方法院刑事判決　　　　　　　94年度訴字第1447號
公　訴　人　台灣桃園地方法院檢察署檢察官
被　　　告　甲○○
上列被告因毒品危害防制條例案件，經檢察官提起公訴（94年度
毒偵字第3163號）及移送併辦（94年度毒偵字第3957號），被告
於本院準備程序進行中，就被訴事實為有罪之陳述，經本院告知
簡式審判程序意旨，並聽取公訴人及被告之意見後，本院合議庭
裁定受命法官獨任依簡式審判程序審理，本院判決如下：
    主  文
甲○○連續施用第一級毒品，累犯，處有期徒刑壹年貳月，扣案
第一級毒品海洛因壹包淨重零點貳零公克（空包裝重零點壹捌公
克）、第一級毒品海洛因壹包淨重零點壹玖公克（空包裝重零點
壹捌公克）均沒收銷燬之。又連續施用第二級毒品，累犯，處有
期徒刑玖月。應執行有期徒刑壹年捌月，扣案第一級毒品海洛因
壹包淨重零點貳零公克（空包裝重零點壹捌公克）、第一級毒品
海洛因壹包淨重零點壹玖公克（空包裝重零點壹捌公克）均沒收
銷燬之。
    事  實
一、甲○○前於民國89年間因施用毒品案件，經觀察、勒戒後認
    有繼續施用毒品之傾向，再經裁定送強制戒治，並於91年11
    月18日強制戒治期滿，並經提起公訴，經本院判處有期徒刑
    5 月確定。又於90年間因毒品危害防制條例經本院判處有期
    徒刑10月確定，經裁定執行有期徒刑1 年2 月，刑期起算日
    91年11月19日，指揮書執行完畢日期92年12月22日。再於91
    年間復因毒品危害防制條例案件，經本院判處有期徒刑1 年
    （施用第一級毒品）、有期徒刑7 月（施用第二級毒品），
    應執行有期徒刑1 年5 月確定，接續執行，刑期起算日92
    年12月23日，指揮書執行完畢日期94年5 月22日，於94年3
    月29日縮短刑期執行完畢。猶不知悛悔，於強制戒治期滿後
    五年內，基於施用施用第一級毒品海洛因概括犯意，分別於
    94 年5月12日、同年6 月21日晚間7 時許，在桃園縣龍潭鄉
    ○○村○○路543 巷21號住處，各施用第一級毒品海洛因1
    次。又另行基於施用第二級毒品安非他命概括犯意，於同年
    5 月10日、同年6 月21日晚間6 時許在上址，各施用第二級
    毒品安非他命1 次。嗣先於94年5 月12日晚間7 時30分許，
    為警在桃園縣龍潭鄉○○村○○路533 巷口查獲，並扣得第
    一級毒品海洛因1 包淨重0.20公克（空包裝重0.18公克，海
    洛因與包裝袋無法析離）；再於94年6 月21日下午5 時30分
    許，在桃園縣龍潭鄉○○路○○段北二高橋下為警查獲，並
    扣得第一級毒品1 包淨重0.19公克（空包裝重0.18公克，海
    洛因與包裝袋無法析離）。
二、案經桃園縣政府警察局平鎮分局報告臺灣桃園地方法院檢察
    署檢察官偵查起訴及移送併案審理。
    理  由
一、程序部分：本件被告所犯係死刑、無期徒刑或最輕本刑為3
    年以上有期徒刑以外之罪，其於準備程序中就被訴事實為有
    罪之陳述，經本院告知簡式審判程序之旨，並聽取當事人意
    見後，經本院合議庭依刑事訴訟法第273 條之1 第1 項規定
    裁定由受命法官獨任進行簡式審判程序，合先敘明。
二、被告甲○○於事實欄所載時、地，連續施用第一級毒品海洛
    因、第二級毒品安非他命等事實，於本院審理時坦承不諱。
    且：(一)被告於94年5 月12日為警查獲所採集之尿液，經送檢
    驗結果，呈嗎啡陽性反應（海洛因經人體代謝後呈嗎啡反應
    ）、安非他命陽性反應，此有桃園縣政府警察局平鎮分局被
    採尿人姓名編號對照表、台灣尖端先進生技醫藥股份有限公
    司於94年5 月23日出具之檢體編號F-253 號濫用藥物陽性檢
    體檢驗報告在卷可稽（見94年毒偵字第3163號卷第49頁）。
    另被告為警查扣之白色粉末1 包經送鑑定結果，確係第一級
    毒品海洛因1 包淨重0. 20 公克（空包裝重0.18公克），有
    法務部調查局調科壹字第080009520 號鑑定通知書在卷足憑
    （見94年毒偵字第3163號卷）。此外，復有扣押物品目錄表
    1 紙在卷可佐。(二)被告於94年6 月21日為警查獲所採集之尿
    液，經送檢驗結果，呈嗎啡陽性反應、安非他命陽性反應，
    此有桃園縣政府警察局平鎮分局被採尿人姓名編號對照表、
    台灣尖端先進生技醫藥股份有限公司於94年7 月1 日出具之
    檢體編號F-315 號濫用藥物陽性檢體檢驗報告在卷可稽（見
    94 年 毒偵字第3957號卷第50頁）。另被告為警查扣之白色
    粉末1 包經送鑑定結果，確係第一級毒品海洛因1 包淨重0.
    19公克（空包裝重0.18公克），有法務部調查局調科壹字第
    080009745 號鑑定通知書在卷足憑（存於本院卷）。此外，
    復有扣押物品目錄表1 紙在卷可佐。又被告前因施用毒品案
    件，經觀察、勒戒後認有繼續施用毒品之傾向，再經裁定送
    強制戒治，並於91年11月18日強制戒治期滿，並經判刑確定
    等情，有臺灣高等法院被告前案紀錄表、臺灣桃園地方法院
    檢察署刑案資料查註紀錄表附卷可按。綜上所述，事證已臻
    明確，被告在強制戒治期滿後5 年內，連續施用第一級毒品
    海洛因及施用第二級毒品安非他命之犯行，均堪予認定。
三、核被告所為，係犯毒品危害防制條例第10條第1 項之施用第
    一級毒品罪、同條例第10條第2 項之施用第二級毒品罪。其
    分別持有第一級毒品海洛因、第二級毒品安非他命之低度行
    為，各為其施用第一級毒品海洛因、第二級毒品安非他命之
    高度行為所吸收，皆不另論罪。被告先後各施用2 次第一級
    毒品、第二級毒品犯行，時間緊接，犯罪構成要件相同，顯
    各係基於概括犯意為之，均為連續犯，各以一罪論，並均應
    依法加重其刑。而被告所犯施用第一級毒品罪、施用第二級
    毒品罪，犯意各別，行為互殊，且犯罪構成要件不同，應予
    分論併罰。另公訴人雖未就被告94年6 月21日晚間7 時施用
    毒品海洛因1 次，及同日晚間6 時許施用第二級毒品安非他
    命1 次犯行，提起公訴，惟此部分與各該經提起公訴並論罪
    科刑犯行，有連續犯裁判上一罪關係，為起訴效力所及，本
    院自得加以審理，併此敘明。被告曾有如事實欄所載之犯行
    及執行情形，有臺灣高等法被告前案紀錄表、臺灣桃園地方
    法院檢察署刑案資料查註紀錄表在卷可按，其於5 年內再犯
    本案有期徒刑以上之罪，為累犯，應依法遞加重其刑。爰審
    酌被告前已有施用毒品案件，經強制戒治後，仍未斷癮，再
    度施用成癮性毒品，顯無悔改之意，兼以施用毒品所生危害
    以自戕健康為主，及事後坦承犯行及公訴人就被告施用第一
    級毒品犯行求處有期徒刑1 年2 月、施用第二級毒品犯行求
    處有期徒刑9 月，本院綜合全案情節認為適當等一切情狀，
    量處如主文所示之刑，並定其應執行之刑。另扣案第一級毒
    品海洛因1 包淨重0.20公克（空包裝重0.18公克，海洛因與
    包裝袋無法析離）及第一級毒品1 包淨重0.19公克（空包裝
    重0.18公克，海洛因與包裝袋無法析離），應依毒品危害防
    制條例第18條第1 項前段之規定沒收銷燬之。
據上論斷，應依刑事訴訟法第273 條之1 第1 項、第299 條第1
項前段，毒品危害防制條例第10條第1 項、第2 項、第18條第1
項前段，刑法第11條前段、第56條、第51條第5 款、第47條，判
決如主文。
本案經檢察官趙燕利到庭執行職務。
中　　華　　民　　國　　94　　年　　8 　　月　　31　　日
                  刑事第五庭    法　官　邱滋杉
以上正本證明與原本無異。
如不服本判決，應於送達後10日內，向本院提出上訴狀（應附繕
本）。
                                書記官　高文靜
中　　華　　民　　國　　94　　年　　8 　　月　　31　　日
附錄：本判決論罪科刑法條全文
施用第一級毒品者，處六月以上五年以下有期徒刑。
施用第二級毒品者，處三年以下有期徒刑。
